臺灣板橋地方法院刑事判決　　　　　　　 96年度訴字第932號
公　訴　人　臺灣板橋地方法院檢察署檢察官
被　　　告　甲○○
　　　　　　　　　　（現另案於臺灣臺北監獄臺北分監執行）
上列被告因毒品危害防制條例案件，經檢察官提起公訴（96年度
毒偵字第188 號），被告於準備程序中為有罪之陳述，經本院合
議庭裁定由受命法官進行簡式審判程序獨任審理，判決如下：
    主  文
甲○○施用第一級毒品，處有期徒刑拾壹月，扣案分裝袋壹拾個
沒收。又施用第二級毒品，處有期徒刑伍月，扣案吸食器壹組沒
收。應執行有期徒刑壹年貳月，扣案分裝袋壹拾個、吸食器壹組
均沒收。
    事  實
一、甲○○前因施用毒品案件，經本院以93年度毒聲字第2101號
    裁定送觀察、勒戒後，認無繼續施用毒品之傾向，而於民國
    94年1 月26日執行完畢釋放出所，並於同日由臺灣板橋地方
    法院檢察署檢察官以93年度毒偵字第5751號為不起訴處分確
    定。嗣又因違反槍砲彈藥刀械管制條例案件，經本院以95年
    度訴字第200 號判決判處有期徒刑1 年3 月，並於95年8 月
    24日確定，其指揮書執畢日期為97年3 月20日（不構成累犯
    ）；復因施用毒品案件，經本院於96年2 月27日以94年度訴
    字第2524號判決判處有期徒刑1 年（尚未執行）。
二、甲○○明知海洛因、甲基安非他命（起訴書誤載為安非他命
    ；下同）分別為毒品危害防制條例所列管之第一級、第二級
    毒品，不得非法施用，竟在觀察、勒戒執行完畢釋放後5 年
    內，基於施用第一級毒品海洛因之犯意，於95年12月22日凌
    晨1時許，臺北縣三重市○○街81號1號住處內，以將海洛因
    摻入香菸內點燃吸食之方式（起訴書載為以針筒注射方式）
    ，而施用海洛因1次。嗣在5分鐘後，基於施用第二級毒品甲
    基安非他命之犯意，復於上述處所，將甲基安非他命置於吸
    食器內，其下點火燒烤以吸食煙霧之方式，而施用甲基安非
    他命1次。嗣甲○○因另案經本院通緝，經警於95年12月22
    日凌晨5時30分許在上址逮捕，並扣得甲○○所有供其施用
    海洛因預備用之分裝袋10個、供其施用甲基安非他命所使用
    之吸食器1組，並經警方採集甲○○之尿液送驗，發現其內
    呈有安非他命類及鴉片類之陽性反應，始知上情。
三、案經臺北縣政府警察局三重分局報請臺灣板橋地方法院檢察
    署檢察官偵查起訴。
    理  由
一、前揭事實，業據被告甲○○於本院準備程序及審理時坦承不
    諱，而被告為警查獲後所採集之尿液經送驗，經以氣相層析
    質譜儀法確認檢驗結果，於鴉片類、安非他命類均呈陽性反
    應，此有臺灣檢驗科技股份有限公司96年1 月9 日所出具之
    濫用藥物尿液檢驗報告及臺北縣政府警察局三重分局查獲毒
    品案件被移送者姓名、代碼對照表在卷足佐（偵查卷第15、
    38頁），再本件併有被告自承為其所有預備供其施用毒品海
    洛因所使用之分裝袋10個以及已供其施用過甲基安非他命之
    吸食器1 組扣案可稽。足認被告上開施用第一級毒品海洛因
    、施用第二級毒品甲基安非他命之自白與事實相符。再被告
    曾因施用毒品案件，經本院以93年度毒聲字第2101號裁定送
    觀察、勒戒後，認無繼續施用毒品之傾向，而於94年1 月26
    日執行完畢釋放出所，並於同日由臺灣板橋地方法院檢察署
    檢察官以93年度毒偵字第5751號為不起訴處分確定，以上有
    臺灣高等法院被告前案紀錄表附卷可憑，被告既於觀察、勒
    戒執行完畢釋放後5 年內再犯前述各該施用毒品罪行，自應
    依法論科。
二、查海洛因、甲基安非他命分別係毒品危害防制條例第2 條第
    2 項所稱之第一級毒品、第二級毒品，不得持有、施用，被
    告竟分別持之施用，故核被告甲○○所為，係分別犯毒品危
    害防制條例第10條第1 項之施用第一級毒品罪、同條例第10
    條第2 項之施用第二級毒品罪。乃被告施用第一級毒品海洛
    因、施用第二級毒品甲基安非他命前後持有海洛因、甲基安
    非他命行為，均各為施用之高度行為所吸收，毋庸論罪。又
    被告所為施用第一級毒品海洛因及第二級毒品甲基安非他命
    之行為，其時間有別、手段互異，顯係基於各別犯意，應予
    分論併罰。爰審酌被告其素行以及曾經觀察勒戒後，因相同
    犯行於95年6 月9 日甫為警查獲，不知悔改仍犯本件相同罪
    行（以上有臺灣高等法院被告前案紀錄表可參），顯見意志
    不堅，惟念其犯罪係戕害自身，尚未害及他人，所犯情節非
    重，及犯罪後承認犯行，態度尚可等及其他一切情狀，量處
    各如主文所示之刑，並定其應執行之刑，以資懲儆。
三、扣案業經被告表明乃其所有預備供施用所使用之分裝袋10個
    及已供其施用過甲基安非他命之吸食器1 組（本院卷第20頁
    ），爰均依刑法第38條第1 項第2 款之規定宣告沒收。至於
    扣案注射針筒2 支，並非違禁物，且被告亦堅詞否認為其所
    有（本院卷第20頁），而本院審酌依被告自承其施用海洛因
    、甲基安非他命之方式均無以針筒注射為之，是扣案針筒應
    與本件被告犯行之成立無關，爰不另為沒收之諭知。
四、另按人體施用甲基安非他命後，其主要代謝物中，未改變型
    態之甲基安非他命占施用劑量達43％，安非他命則約為5 ％
    ；人體若施用安非他命後，主要代謝物中則有未改變型態之
    安非他命，但無甲基安非他命（法務部調查局93年5 月4 日
    調科壹字第09362413980 號函參照）。則人體若施用安非他
    命，其尿液代謝物不可能出現甲基安非他命，惟人體若施用
    甲基安非他命，尿液代謝物除主要有甲基安非他命外，亦可
    能有少量之安非他命。本件被告於95年12月22日為警採集之
    尿液經送驗後既僅檢出微量安非他命，而主要係檢出甲基安
    非他命之反應，則本件被告自不可能係施用安非他命，當係
    施用甲基安非他命無疑，因此公訴人於起訴書內記載被告係
    施用安非他命云云，尚有誤會，應予更正，附此說明。
五、又被告雖因先前曾自94年3 月間某日起至95年6 月9 日晚間
    10時25分許之前，有多次施用毒品安非他命及海洛因之行為
    ，而於96年2 月27日經本院以94年度訴字第2524號（以下稱
    前案）判決有罪，此有前述臺灣高等法院被告前案紀錄表存
    卷可參，然因被告於前案行為後，刑法已於95年7 月1 日修
    正刪除有關連續犯之規定，乃本案被告施用毒品之時間既係
    在前揭刑法修正頒行之後，則彼此間即無連續犯之適用可言
    （最高法院95年度第8 次刑事庭會議決議參照）；再因被告
    於前案「94年3 月間某日起至95年6 月9 日晚間10時25分許
    之前」施用毒品安非他命及海洛因之行為，既與本件被告犯
    行成立時間相距已近半年之久，其區隔明顯，彼此間當亦無
    時間密接之情事可言，亦難認有何接續犯之包括一罪關係。
    遑論被告於本案準備程序中更陳稱：其吸用毒品後曾想要戒
    絕毒癮，現在已不想要再吸用了等語（本院卷第20頁），可
    見本件被告所為施用毒品情節，與其前案所為犯行間，並無
    法律上或事實上之一罪關係無疑，本院本件自仍得為實體上
    之裁判，合此說明。
六、按除被告所犯為死刑、無期徒刑、最輕本刑為三年以上有期
    徒刑之罪或高等法院管轄第一審案件者外，於第一次審判期
    日前之準備程序進行中，被告先就被訴事實為有罪之陳述時
    ，審判長得告知被告簡式審判程序之旨，並聽取當事人、代
    理人、辯護人及輔佐人之意見後，裁定進行簡式審判程序，
    刑事訴訟法第273 條之1 第1 項定有明文。經核本件被告甲
    ○○所犯係死刑、無期徒刑、最輕本刑為3 年以上有期徒刑
    以外之罪，其於準備程序中就被訴事實為有罪之陳述，經法
    官告知簡式審判程序之旨，並聽取公訴人及被告之意見後，
    本院合議庭認宜進行簡式審判程序，爰依首揭規定合議裁定
    由受命法官獨任進行簡式審判程序，併此敘明。
據上論斷，應依刑事訴訟法第273 條之1 第1 項、第299 條第1
項前段，毒品危害防制條例第10條第1 項、第2 項，刑法第11條
前段、第51條第5 款、第38條第1 項第2 款，判決如主文。
本案經檢察官朱學瑛到庭執行職務。
中　　華　　民　　國　　96　　年　　4 　　月　　25　　日
　　　　　　　　　刑事第三庭法  官  蕭胤瑮
上列正本證明與原本無異。
如不服本判決，應於判決送達後十日內向本院提出上訴狀（應附
繕本），上訴於臺灣高等法院。
                            書記官  黃炎煌
中　　華　　民　　國　　96　　年　　4 　　月　　25　　日
附錄：本案論罪科刑法條全文
毒品危害防制條例第10條
施用第一級毒品者，處 6 月以上 5 年以下有期徒刑。
施用第二級毒品者，處 3 年以下有期徒刑。
